【裁判字號】    97,訴,1470
【裁判日期】    971013
【裁判案由】    毒品危害防制條例
【裁判全文】
臺灣臺北地方法院刑事判決              97年度訴字第1470號
公  訴  人  臺灣臺北地方法院檢察署檢察官
被      告  甲○○
                    （現於臺灣臺北監獄執行中）
上列被告因毒品危害防制條例案件，經檢察官提起公訴及追加起
訴（97年度毒偵字第1801、1885號），經被告就被訴事實為有罪
之陳述，由本院合議庭裁定進行簡式審判程序，判決如下：
    主  文
甲○○施用第一級毒品，累犯，處有期徒刑柒月；又施用第一級
毒品，累犯，處有期徒刑柒月，扣案之內含第一級毒品海洛因白
粉貳袋（驗餘淨重零點捌零捌零公克，九十七年度青保管字第四
○一號所載）均沒收銷燬，注射針筒壹支沒收；又施用第二級毒
品，累犯，處有期徒刑伍月。應執行有期徒刑壹年肆月，扣案之
內含第一級毒品海洛因白粉貳袋（驗餘淨重零點捌零捌零公克，
九十七年度青保管字第四○一號所載）均沒收銷燬，注射針筒壹
支沒收。
    事  實
一、甲○○：
  (一)前於民國94年間因偽造文書案件，經本院以94年度訴字第87
    8 號判決處有期徒刑1 年確定，於96年7 月4 日縮短刑期執
    行完畢。
  (二)另於94年間因施用第二級毒品案件，經本院以94年度毒聲字
    第544 號裁定送觀察、勒戒後，認有繼續施用毒品傾向，經
    本院以94年度毒聲字第1004號裁定令入戒治處所施以強制戒
    治，並於95年12月12日執行完畢釋放，再經臺灣臺北地方法
    院檢察署檢察官於96年1 月9 日以96年度戒毒偵字第11、12
    、13號為不起訴處分確定。隨即於前開療程完畢後5 年內，
    於96、97年間即再因施用第一級毒品、第二級毒品之行為，
    分別經(1)本院以97年度訴字第293 號判處有期徒刑10月、8
    月，應執行有期徒刑1 年4 月確定；(2)臺灣士林地方法院以
    97年度訴字第51號判決處7 月、3 月，應執行有期徒刑9 月
    確定（現執行中）；(3)本院以97年度訴字第406 號判決處有
    期徒刑7 月、5 月確定，應執行有期徒刑10月（現仍上訴中
    ）；(4)臺灣板橋地方法院以97年度訴字第1150號判決處有期
    徒刑10月、5 月確定，應執行有期徒刑1 年1 月確定（未確
    定）；(5)本院97年度訴字第747 號判決處有期徒刑7 月、5
    月，應執行有期徒刑10月確定；(6)臺灣板橋地方法院以97年
    度訴字第3315號案件審理中；(7)本院97年度訴字第1158號判
    決處有期徒刑7 月、5 月，應執行有期徒刑10月確定。
  (三)猶不知悔改：
    1.基於施用第一級毒品海洛因之故意，於97年5 月5 日上午
      ，在臺北市中山區○○○路107 巷6 號住處，以針筒將第
      一級毒品海洛因靜脈注射之方式，施用第一級毒品海洛因
      一次。
    2.基於施用第一級毒品海洛因之故意，於97年5 月15日上午
      ，在臺北市中山區○○○路107 巷6 號住處，以針筒將第
      一級毒品海洛因靜脈注射之方式，施用第一級毒品海洛因
      一次。
    3.另基於施用第二級毒品安非他命之犯意，於97年5 月15日
      上午，在前開2.施用第一級毒品海洛因之同時地，以將安
      非他命放入吸食器內點火燒烤吸食煙霧之方式，施用第二
      級毒品安非他命一次。
    4.嗣：
      (1)於97年5 月5 日上午6 時35分許，在臺北市中山區○○
        ○路、遼寧街口，為警實施盤查臨檢，再為採尿檢驗後
        查知。
      (2)於97年5 月15日上午7 時40分許，在臺北市○○區○○
        路1 號3 樓之2 網路咖啡店，為警實施盤查臨檢查獲，
        並扣得其所有、供施用第一級毒品海洛因用之注射針筒
        1 支，及第一級毒品海洛因2 包（原淨重0.8100公克，
        係臺灣臺北地方法院檢察署97 年 度青保管字第401 號
        贓證物品清單所載，原經臺北市政府警察局中山分局鑑
        驗毛重1.20公克、淨重0.8 公克，然再送交通部民用航
        空局航空醫務中心扣除包裝後秤重，淨重為0.8100公克
        、驗餘淨重0.8080公克，是考量氣候潮塵等因素，採用
        最近時間之秤重），再為採尿檢驗後查知上情。
二、案經臺北市察局中山分局報告臺灣臺北地方法院檢察署檢察
    官偵查後起訴，由本院裁定進行簡式審判程序。
    理  由
一、訊據被告甲○○就於前揭時地施用第一級毒品海洛因、第二
    級毒品安非他命等事實，於本院調查審理時均自白不諱，經
    查：
  (一)被告於前揭1.、2.施用第一級毒品海洛因，及前揭3 施用第
    二級毒品安非他命之事實，業經將被告於二次警查獲時採得
    之尿液，送臺灣尖端先進生技醫藥股份有限公司以酵素免疫
    分析法、氣相層析質譜儀法檢驗確認，結果呈嗎啡、安非他
    命陽性反應等情，此有該公司97年5 月16日、97年5 月30日
    濫用藥物檢驗報告、尿液檢體委驗單（見偵查卷第42、46、
    48頁）在卷可稽；是被告確有於驗尿前有施用安非他命、嗎
    啡類毒品。
  (二)復被告前於94年間因施用第二級毒品案件，經本院以94年度
    毒聲字第544 號裁定送觀察、勒戒後，認有繼續施用毒品傾
    向，經本院以94年度毒聲字第1004號裁定令入戒治處所施以
    強制戒治，並於95年12月12日執行完畢釋放，再經臺灣臺北
    地方法院檢察署檢察官於96年1 月9 日以96年度戒毒偵字第
    11、12 、13 號為不起訴處分確定。隨即於前開療程完畢後
    5 年內，於96、97年間即再因施用第一級毒品、第二級毒品
    之行為，分別經(1)本院以97年度訴字第293 號判處有期徒刑
    10月、8 月，應執行有期徒刑1 年4 月確定；(2)臺灣士林地
    方法院以97年度訴字第51號判決處7 月、3 月，應執行有期
    徒刑9 月確定（現執行中）；(3)本院以97年度訴字第406 號
    判決處有期徒刑7 月、5 月確定，應執行有期徒刑10月（現
    仍上訴中）；(4)臺灣板橋地方法院以97年度訴字第1150號判
    決處有期徒刑10月、5 月確定，應執行有期徒刑1 年1 月確
    定（未確定）；(5)本院97年度訴字第747 號判決處有期徒刑
    7 月、5 月，應執行有期徒刑10月確定；(6)臺灣板橋地方法
    院以97年度訴字第3315號案件審理中；(7)本院97年度訴字第
    1158號判決處有期徒刑7 月、5 月，應執行有期徒刑10月確
    定等情，有臺灣高等法院被告前案紀錄表、臺灣臺北地方法
    院檢察署檢察官96年度戒毒偵字第11、12、13號不起訴處分
    書、本院94年度毒聲字第544 號裁定附卷可稽，是被告前已
    經完畢觀察勒戒、強制戒治之療程，於5 年內仍有陸續再為
    施用毒品之行為。
  (三)復將扣案之白色粉末，經被告自承均係伊所有之海洛因等語
    ，且經臺北市政府警察局中山分局以聯勤204 廠製造之煙毒
    品檢驗Ａ包試劑初步檢驗結果呈海洛因反應，再經送交通部
    民用航空局航空醫務中心以氣相層析質譜儀分析法複驗，亦
    認係含海洛因成分等情，此有臺北市政府警察局中山分局查
    獲涉嫌毒品危害防制條例毒品初步檢驗報告單（見偵查卷第
    8 頁交通部民用航空局航空醫務中心97年5 月22日航藥鑑字
    第0972704 號（見偵查卷第52頁附卷可稽，足證上開扣案之
    物確為安非他命，屬毒品危害防制條例第2 條第2 項第2 款
    所規定之第二級毒品，是可佐被告確實持有第二級毒品安非
    他命以供施用之行為。
  (四)另有搜索扣押筆錄、自願受搜索同意書等附卷可參，及扣案
    供施用所需之注射針筒1 支可佐，是依上開卷附之各項文書
    、證物等補強證據已足資擔保被告於本院調查、審理中所為
    之上開任意性自白之真實性，按據刑事訴訟法第156 條之規
    定，自得據被告前開任意性自白及各該補強證據，採信被告
    任意、真實之自白，認本件事證明確，被告犯行洵堪認定，
    應予依法論科。
  (五)至被告另於97年5 月7 日下午11時50分許，在桃園縣八德市
    ○○○路東西向高速公路橋下處，為警查獲後採尿檢驗結果
    呈嗎啡陽性反應等事實，業經臺灣桃園地方法院檢察署檢察
    官以97年度毒偵字第2555號起訴、於97年9 月4 日繫屬臺灣
    桃園地方法院以97年度審訴第2212號審理中、尚未審結，惟
    因本件本院97年8 月4 日、8 月19日繫屬審理，於前開案件
    繫屬日期之前，是本件審理範圍不受前開影響，併此敘明。
二、核被告施用第一級毒品之行為，均係犯毒品危害防制條例第
    10條第1 項施用第一級毒品罪，另施用第二級毒品之行為，
    係犯同條例第2 項施用第二級毒品罪。又被告持有海洛因、
    安非他命之低度行為分別經施用之高度行為所吸收，不另論
    罪。被告前於93年間因竊盜案件，經本院以94年度易字第86
    號判決處有期徒刑7 月確定，於96年1 月27日執行完畢，有
    臺灣高等法院被告前案紀錄表附卷可按，未滿5 年，故意再
    犯本件有期徒刑以上之罪，為累犯，應依刑法第47條第1 項
    加重其刑。被告所犯上開三罪，犯意個別，行為互殊，應分
    論併罰。本院爰審酌毒品危害防制條例對於施用毒品之被告
    改以治療、矯治為目的，非重在處罰，是被告違反本罪實係
    基於「病患性」行為，再衡量其施用毒品及其施用時間之長
    短、此犯罪本質並無損害他人等一切情狀，量處如主文所示
    之刑並定其應執行之刑，以示懲儆。另(1)扣案之內含第一級
    毒品海洛因白粉係屬毒品危害防制條例第二級為違禁物，已
    如前述，並經被告自承明確，故前開扣案物品（連同該包裝
    袋）不問屬於犯人與否，均應依毒品危害防制條例第18條第
    1 項前段違禁物之規定，為沒收並諭知銷燬；(2)扣案注射針
    筒1 支，係被告所有，且其中注射針筒是被告供施用海洛因
    毒品所用之物，已經被告供述明確在卷，爰依刑法第38條第
    1 項第2 款規定宣告沒收。至被告因他案現於臺灣臺北監獄
    執行中，現刻執行中之毒品、竊盜案件刑期已分別為3 月、
    3 月、9 月、1 年4 月，另已為判決、應執行而待執行之案
    件刑期2 年、2 年2 月、4 月、10月、1 年1 月、10月、1
    年2 月等，尚有其餘尚未審理終結之案件等情，有臺灣高等
    法院被告前案紀錄表在卷可查，是以被告應執行之刑期考量
    ，其在監期間將長達數年、並達保安處分禁戒1 年之效果，
    故於本件併執行後即已無再依據刑法第88條施以禁戒處分之
    必要，附此陳明。
據上論斷，應依刑事訴訟法第273 條之1 、第299 條第1 項前段
，毒品危害防制條例第10條第1 項、第2 項、第18條第1 項前段
，刑法第11條前段、第38條第1 項第2 款、第47條第1 項、第51
條第5 款、第55條，判決如主文。
本案經檢察官楊智綸到庭執行職務
中    華    民    國    97    年    10    月    13    日
                  刑事第四庭  法  官  郭惠玲
以上正本證明與原本無異。
如不服本判決，應於判決送達後10日內，向本院提出上訴狀。
中    華    民    國    97    年    10    月    13    日
                              書記官  江虹儀
附錄本案論罪科刑法條全文：
毒品危害防制條例第10條
施用第一級毒品者，處6 月以上5 年以下有期徒刑。
施用第二級毒品者，處3 年以下有期徒刑。


司法院資訊處製作；財團法人民間司法改革基金會備份。
